臺灣板橋地方法院交通事件裁定　　　　　　　　　　九十一年度交聲字第九三０號
　　原處分機關　臺北市交通事件裁決所
　　異　議　人
　　即受處分人　甲○○
右列受處分人因違反道路交通管理處罰條例案件，對於臺北市交通裁決所九十一年五
月三日北市裁三字第裁二二─ＡＸＸ０一二三０二號所為之裁決處分（原舉發案號：
臺北市政府警察局九十一年二月二十一日北市警交大字第ＡＸＸ０一二三０二號），
聲明異議，本院裁定如左：
    主  文
異議駁回。
    理  由
一、原處分意旨略以：異議人即受處分人甲○○於民國（下同）九十一年一月二十三
    日晚間八時二十分許，駕駛車牌號碼２Ｎ─９０４８號自用小客車，沿臺北市○
    ○路二五三巷行至巷口左轉松仁路之際，因支線道車不讓幹線道車先行，致與沿
    松仁路直行駛來由吳坤忠所騎乘之車牌號碼ＢＧＢ─２８７號機車相撞，並造成
    吳坤忠因而受有左小腿骨折之傷害，嗣經原舉發機關即臺北市政府警察局舉發，
    並移送原處分機關即臺北市交通裁決所依道路交通管理處罰條例第四十五條第一
    項第九款、第六十一條第三項、第六十三條第一項規定，裁處罰鍰新臺幣（下同
    ）六百元，吊扣駕駛執照三個月，並記違規點數一點，罰鍰及駕駛執照限於九十
    一年六月二日前繳納，如逾期不繳納，自同年月三日起易處吊扣駕駛執照七個月
    ，並限於同年月十七日前繳送，如逾期仍不繳送，自同年月十八日起易處吊銷，
    並逕行註銷駕駛執照，駕駛執照經吊（註）銷後，自九十一年六月十八日起一年
    內不得重新考領駕駛執照等語。
二、異議意旨略以：異議人當時駕車行至上開交岔路口時，已停車先行查看確認雙向
    均可安全通行後，始起步左轉松仁路，詎斯時吳坤忠意騎乘機車高速駛來，異議
    人隨即於該交岔路口中央停車，惟吳車仍因煞車不及撞及異議人汽車，其肇事責
    任應歸屬於吳坤忠，異議人並無違反道路交通安全規則致人受傷之違規情事，本
    件遭舉發及裁處，殊屬不當，爰聲明異議，請求撤銷原處分云云。
三、按汽車駕駛人爭道行駛，而有支線道車不讓幹線道車先行之情形者，處六百元以
    上一千八百元以下罰鍰，道路交通管理處罰條例第四十五條第九款定有明文；又
    汽車駕駛人駕駛汽車違反道路交通安全規則，因而肇事致人受傷者，吊扣其駕駛
    執照三個月至六個月，同條例第六十一條第三項定有明文；另汽車駕駛人有違反
    上開條例第四十五條規定之情形者，記違規點數一點，同條例第六十三條第一項
    定有明文。
四、經查：本件異議人於九十一年一月二十三日晚間八時二十分許，駕駛車牌號碼２
    Ｎ─９０４８號自用小客車，沿臺北市○○路之支線道即該路二五三巷行駛，迨
    行至巷口左轉幹線道松仁路之際，突見有吳坤忠意騎乘機車沿松仁路高速直行駛
    來，遂於該路口中央處停車，惟仍因吳坤忠煞車不及而發生相撞，吳坤忠因而受
    有左小腿骨折之傷害等情，業據異議人具狀陳明在卷，並有道路交通事故調查報
    告表、臺北市政府警察局交通警察大隊交通事故分析研判表、臺北市政府警察局
    信義分局交通分隊道路交通故補充資料表影本各一份附卷可稽，而該肇事地點係
    無道路障礙物、視距良好、無分向設施之交岔路口，復有上開道路交通事故調查
    報告表影本一份在卷可查，且當時二車之撞擊位置均係車頭一節，亦據異議人與
    吳坤忠二人於甫發生車禍後製作交通事故談話紀錄表時一致供明在卷，有該等交
    通事故談話紀錄表影本二份在卷足憑，綜上足見，異議人駕車自支線道（即松仁
    路二五三巷）口起步左轉之際，吳坤忠機車已沿幹線道（即松仁路）高速直行駛
    來接近該交岔路口，詎異議人於「無道路障礙物、視距良好、無分向設施」之情
    形下，仍逕行起步驅車左轉，已難認其當時確有注意「先行查看確認雙向均可安
    全通行」之情事，且異議人起步後竟遲於左轉至路口中央處始停車，嗣二車撞擊
    位置又均位於車頭處，尤難認異議人當時確有注意「支線道車禮讓幹線道車先行
    」之情事，從而，本件異議人駕車沿支線道行至交岔路口之際，未禮讓幹線道車
    先行，致與幹線道車相撞肇事，造成幹線道車輛之駕駛人受傷等情，洵堪認定，
    異議人辯稱「已先行查看確認雙向均可安全通行」、「係因吳車煞車不及撞及其
    已停止之汽車」云云，顯屬事後圖卸之詞，要無足採。至異議人雖另指稱當時倘
    吳坤忠亦能減速停車，將不致發生上述車禍云云，惟異議人確有上述違反違反道
    路交通安全規則之違規行為，已如上述，則縱令吳坤忠之行車疏失亦為本件車禍
    發生之肇事原因，仍僅係異議人與吳坤忠二人共同與有肇事責任之問題，尚無從
    憑以遽認異議人並無何等違規行為，異議人此部分所陳，亦為無理由。綜上所述
    ，本件異議人確有前揭違規事實，其所陳各端，又無從憑以認定原處分機關所為
    之裁決處分有何違誤或不當之處，原處分機關援引前開道路交通管理處罰條例規
    定對異議人為上開處分，自屬適法有據，本件聲明異議為無理由，應予駁回。
據上論斷，應依道路交通案件處理辦法第十九條，裁定如主文。
中      華      民      國      九十一      年     七     月     一     日
                                        臺灣板橋地方法院交通法庭
                                            法  官  王  屏  夏
右正本證明與原本無異。
如不服本裁定應於送達後五日內向本院提出抗告狀。
                                            書記官  楊  璧  華
中      華      民      國      九十一      年     七     月     三     日
